臺灣臺中地方法院刑事判決　　　　　　　93年度訴字第3123號
公　訴　人　臺灣臺中地方法院檢察署檢察官
被　　　告　寅○○
　　　　　　　　　　三之一號
選任辯護人　許桂挺律師
被　　　告　申○○
被　　　告　甲○○
右　一　人
選任辯護人　陳文慧律師
被　　　告　子○○
　　　　　　巳○○
　　　　　　　　　　樓之二
共　　　同　吳文虎律師
選任辯護人　陳鎮律師
上列被告因常業詐欺案件，經檢察官提起公訴（92年度偵字第
5255、6343號），本院判決如下：
    主    文
寅○○、甲○○、巳○○共同以意圖為自己不法之所有，以詐術
使人將本人之物交付為常業，寅○○處有期徒刑參年捌月，甲○○處有期徒刑貳年捌月，巳○○處有期徒刑壹年陸月。扣案如附
表二編號一、四至九所示之物，均沒收。
子○○共同以意圖為自己不法之所有，以詐術使人將本人之物交
付為常業，累犯，處有期徒刑壹年拾月。扣案如附表二編號一、
四至九所示之物，均沒收。
申○○無罪。
    犯罪事實及理由
壹、有罪部分
一、寅○○自民國九十一年十一月間起，在不詳地點，並於九十
    二年二月十八日起以台中市○區○○○路二三八號八樓為場
    所，自九十一年十一月十八日起陸續僱用與渠等如附表一所
    示有犯意聯絡之自稱「許經理」及其它不詳年籍之成年人、
    甲○○等人，並自九十二年二月二十七日起僱用巳○○、子
    ○○，共組「假放款、真詐財」之詐欺集團，共同基於意圖
    為自己不法所有之常業詐欺之犯意聯絡，以先在中國時報、
    自由時報等刊登內容略為「合法貸金、年息低、非錢莊、免
    押保」等之廣告（按廣告內容及洽詢電話經常變更），引誘
    如附表一所示急需借款之人來電洽詢，甲○○等人於接獲來
    電後，即探詢及抄錄來電者之姓名、年籍、住所、職業、收
    入及聯絡電話等資料，再分別扮演不同角色，應允來電者所
    要借貸之金額，惟佯稱需先繳所謂手續費、公證費、律師費
    、信保費及法院強制執行公文費等方式，致如附表一所示之
    人陷於錯誤，誤以為繳交上開費用後即可貸得款項，而分別
    繳交如附表一所示之款項，惟因遲未獲得放款，始知受騙。
    嗣於九十二年三月五日十一時五十分許，為警持搜索票至臺
    中市○區○○○路二三八號八樓搜索，扣得如附表二編號一
    、四至九所示寅○○等人用以詐取被害人錢財之物，並查獲
    甲○○、子○○、巳○○，而寅○○自外返回該址，見警搜
    索而逃逸。
二、訊據被告寅○○、甲○○、子○○、巳○○均矢口否認上揭
    犯行，被告寅○○辯稱：伊係受僱於一名「張先生」，負責
    在前揭進化北路處接電話及抄資料，伊將所抄得之資料留在
    桌子上，「張先生」即會將資料拿走，伊不知該等資料做何
    使用云云。被告甲○○辯稱：伊係經由被告寅○○之介紹至
    該處工作，惟伊僅只工作二天即遭警查獲，伊僅係抄錄來電
    探詢貸款客戶之資料，惟未叫客戶付任何費用，伊不知該等
    資料係做何使用云云。被告子○○辯稱：伊係經由被告寅○○之介紹至該處工作，惟伊至該處工作第二天即遭警查獲，
    伊僅係抄錄來電探詢貸款客戶之資料，惟未叫客戶付任何費
    用，伊不知該等資料係做何使用云云。被告巳○○辯稱：伊
    係經由被告子○○之介紹至該處工作，惟伊至該處工作第二
    天即遭警查獲，伊僅係抄錄來電探詢貸款客戶之資料，惟未
    叫客戶付任何費用，伊不知該等資料係做何使用云云。經查
    ：
（一）如附表一所示之被害人午○○等，分別於各該時間撥打報
      紙上所刊登之貸款廣告，嗣遭詐騙集團成員以需繳交前揭
      費用為由，而匯款至各該帳號等情，業據如附表一所示之
      證人午○○等證述在卷，並有如附表一所示郵政劃撥儲金
      存款收據等在卷可稽（時間、詐欺之方式、遭詐騙之金額
      及卷內證據資料，均參附表一所示）。次查，附表一編號
      二之證人丁○○於偵查及本院審理中固未能明確證述遭詐
      騙之詳確日期，亦未能提出相關之匯款證明，惟證人丁○○於本院證稱：僅記得伊係於九十一年底至九十二年初與
      對方聯絡，隔一、二天匯款六千元，又隔一陣子匯款一萬
      五千元，又隔一陣子匯款一萬五千元，另於九十二年三月
      五日，再叫伊匯款一萬八千元等語明確（本院卷＜二＞第
      一七五、一七六頁），而如附表一編號二扣案之丁○○手
      記資料上記載有：「1/3；合：6000 1/6;強15000....
      1/28; 1500 0 2/10;運費:18000 3/5」等字，是雖證人
      丁○○未能提出匯款之資料，惟苟非證人丁○○確有匯款
      ，上開手記資料要無可能為與證人丁○○所述相符之記載
      ，堪認證人丁○○所稱遭詐騙並匯款等情確與事實相符，
      而其遭詐騙匯款之日期，則應依前揭記載為準，即如附表
      一編號二所示。
（二）0000000000號行動電話係被告寅○○交予被告巳○○所使
      用，此業據被告寅○○於偵訊及被告巳○○於警詢、偵訊
      及本院審理中供承不諱（同前五二五五號偵卷＜一＞第十
      八、九十五、一二五頁、本院卷＜二＞第一九五頁）；00
      00000000號行動電話係被告寅○○交予被告子○○所使用
      ，此業據被告寅○○於偵訊及被告子○○於警詢、偵訊及
      本院審理中供承不諱（同前五二五五號偵卷＜一＞第二十
      、九十五、一二五頁、本院卷＜二＞第一九五頁）；0000
      000000號行動電話係被告寅○○交予被告甲○○所使用，
      此業據被告寅○○於偵訊及被告甲○○於警詢、偵訊中及
      本院審理中供承不諱（同前五二五五號偵卷＜一＞第十五
      、九十二、九十五、一一五、一二五頁、本院卷＜二＞第
      一九五頁），0000000000號行動電話係被告寅○○所使用
      ，此業據被告寅○○於偵訊及本院審理中供承不諱（同前
      五二五五號偵卷＜一＞第一二一頁、本院卷＜二＞第一九
      五頁），又前開行動電話號碼0000000000號以呂億奇名義
      ，0000000000以雷雨青名義，0000000000號以邱淑真名義
      ，0000000000以林天慧、林小姐等名義登載於中國時報、
      自由時報等各大報紙上，作為洽詢貸款之聯絡電話，此有
      扣案之各大報紙廣告版面影本四紙（同前五二五五號偵卷
      ＜一＞第四十、四十一、四十三、四十四、四十六頁）及
      刊登廣告帳目表二紙（同前五二五五號偵卷＜一＞第四十
      七、四十八頁）在卷可稽，且證人丁○○、丙○○、壬○○均於警詢中證稱：伊等係撥打前揭被告甲○○所使用之
      0000000000號行動電話而遭詐騙等語（參附表一），又九
      十二年三月四日前揭由被告甲○○所使用之0000000000
      號行動電話，確有撥打被害人丁○○0000000000號電話與
      其聯絡並要求其匯款等情，業據丁○○於偵訊中證述明確
      （同前五二五五號偵卷＜一＞第一二六頁），並有大眾電
      信雙向通聯紀錄單一紙在卷可稽（同前五二五五號偵卷＜
      一＞第二一七頁），證人壬○○並於本院明確證稱：被告
      甲○○即為第一位與伊聯絡之自稱邱專員之女子（本院卷
      ＜二＞第十六、十九頁，偵字五二五五號卷＜一＞第二十
      九頁），經核亦與前揭廣告版影本所示被告甲○○所持有
      使用之0000000000號係以邱淑真名義刊登相符，此外，如
      附表一所示之被害人手記資料均係由被告甲○○所抄寫等
      情，業據被告甲○○於警詢、檢察官偵訊中及本院審理中
      供承不諱（同前五二五五號偵卷＜一＞第十五、一一四、
      一一六頁），足認被告甲○○確有於如附表一所示之被害
      人撥打電話後抄錄相關資料並進而由被告甲○○本人或另
      由其他共犯向被害人詐取款項之情。再扣案之匯款帳號手
      記單一紙，其上記載有乙○○00000000劃撥帳號
      ，此有該帳號手記單一紙在卷可按（同前五二五五號卷＜
      二＞第五十四頁），而被告巳○○於警詢中亦坦承：該手
      記單為其所有等語（同前五二五五號偵卷＜一＞第十八頁
      ），是綜上各情以觀，足認被告寅○○、甲○○、子○○
      、巳○○等人所持有之前揭行動電話，確有以貸款名義刊
      登於報紙廣告引誘急需借款之人來電洽詢，並進而向如附
      表一所示之人詐得款項之情。
（三）本案被告寅○○之詐騙集團係於刊登前揭廣告後，先留下
      被害人之基本資料，然後告知被害人貸款金額已審核通過
      （撥款下來），再以須合約書費用、強制執行公文費用、
      簽約保證金、債權憑證、運送責任險等名義要求借款人匯
      款，此有扣案作案計劃單九張在卷可稽（同前五二五五號
      卷＜一＞第六十至六十四頁），核與如附表一所示證人所
      述被害情節相符，益見如附表一所示之被害人確係遭被告
      寅○○、甲○○、子○○、巳○○等所屬詐騙集團所詐騙
      無誤。
（四）被告寅○○為本案前揭詐騙集團之負責人，此業據同案被
      告甲○○、巳○○、子○○於警詢、偵訊中證述明確（同
      前五二五五號偵卷＜一＞第十五、十八、二十、九十三、
      九十四頁），又被告甲○○亦於偵訊中供稱：被害人打電
      話留下姓名地址，然後交給寅○○，由其放款等語（同前
      五二五五號偵卷＜一＞第九十三頁），且被告子○○於警
      詢及偵訊中供稱：伊有與寅○○談論薪水問題等語（同前
      五二五五號偵卷＜一＞第一一三頁），被告巳○○供稱：
      伊係由被告寅○○面試等語（同前偵卷第十八頁），被告
      巳○○、子○○均供稱：寅○○要渠等把資料放在某個地
      方，並由寅○○將之收起來，寅○○未提過尚需老闆面試
      ，亦未提過公司老闆是張先生等語（同前五二五五號偵卷
      ＜一＞第一二三頁），又被告寅○○於檢察官偵訊中亦坦
      承：被告甲○○、子○○、巳○○確係經由伊始至前揭處
      所工作，被告甲○○等所持之行動電話，均係經由伊所交
      付等語（同前五二五五號偵卷＜一＞第一二一、一二五頁
      ），則以被告甲○○、子○○、巳○○等既均係由被告寅
      ○○始至上開進化北路處工作，而該處工作者既僅只被告
      寅○○、甲○○、子○○、巳○○等人，復係由被告寅○○與之洽談工作薪資、工作內容等，堪認被告寅○○確為
      該詐騙集團之主謀無訛。
（五）被告寅○○、甲○○、子○○、巳○○等加入該常業詐欺
      集團之時間：被告甲○○既參與如附表一編號一所示被害
      人遭詐騙之犯行，被告寅○○既介紹被告甲○○至該詐欺
      集團工作且係該詐欺集團之負責人，堪認被告寅○○、甲○○至遲於九十一年十一月十八日，即成立、參與該詐欺
      集團，至被告巳○○、子○○於警詢均坦承：伊等係自九
      十二年二月二十七日至前揭進化北路處工作等語，堪認被
      告子○○、巳○○於九十二年二月二十七日，參與該詐欺
      集團。
（六）詐欺集團應徵他人加入共同實施詐欺，為免遭人查獲，必
      對應徵者之背景等加以過濾，又以被告甲○○、子○○、
      巳○○等既須接聽被害人電話，以被告寅○○、甲○○、
      子○○、巳○○等共處一辦公室，其等接聽電話與被害者
      談話之內容，自極易為其他共同被告所知悉，如非被告甲○○、子○○、巳○○與被告寅○○俱有犯意之聯絡，被
      告寅○○所屬之該詐欺集團，自不可能冒此風險僱用被告
      甲○○、子○○、巳○○，又被告寅○○、甲○○、子○○、巳○○所持之前揭行動電話，均係以化名之方式於報
      紙刊登廣告，苟非為達犯罪之不法目的而掩飾真實身分，
      實無此必要，再邇來利用不實之詐騙廣告而詐取款項之犯
      罪類型層出不窮，該等犯罪型態迭經媒體廣為披載，而被
      告甲○○、子○○、巳○○均值青壯之年，非無相當社會
      經驗，依被告甲○○、子○○、巳○○之智識經驗，其對
      其等所為之工作係向人詐取財物自有所認識，要難諉為不
      知，被告甲○○、子○○、巳○○具共同常業詐欺之犯罪
      故意，至臻明確。
（七）刑法上所謂常業犯，係指反覆以同種類之行為為目的之社
      會活動之職業性犯罪而言，亦即恃犯罪以維生，即足當之
      ，至於犯罪所得之多寡，是否恃此犯罪為唯一之謀生職業
      ，則非所問。被告寅○○係該詐欺集團之負責人，被告甲○○於檢察官偵訊坦承：伊月薪一個月三萬五千元等語（
      偵字五二五五號卷＜一＞第九十四），被告子○○坦承：
      月薪三萬元等語（偵字五二五五號卷＜一＞第九十四頁）
      ，被告巳○○於警詢坦承：伊因家境不好始至該處受僱工
      作等語（偵字五二五五號卷＜二＞第十八頁），是被告寅
      ○○、甲○○、子○○、巳○○均有恃詐欺維生之常業詐
      欺犯意至明。
（八）現行刑事訴訟法第一百五十九條之修正條文，係於九十二
      年二月六日經總統公佈，並於九十二年九月一日施行，依
      刑事訴訟法施行法第七條之三但書：「修正刑事訴訟法施
      行前已依法定程序進行之訴訟程序，其效力不受影響」之
      規定，如被告以外之人於該條文施行前已依當時之法定程
      序陳述，其陳述自具有證據能力，不受九十二年九月一日
      始施行之修正後刑事訴訟法的影響。本案上開被告以外之
      人於警詢、偵查之陳述，既均係依陳述當時之法定程序為
      之，該等陳述應仍有證據能力，自不受九十二年九月一日
      始施行之修正後刑事訴訟法之影響。縱依修正後之刑事訴
      訟法規定，上開認定被告犯罪所引用之被告以外之人，渠
      等於警詢之陳述，未經當事人、辯護人於本院言詞辯論終
      結前聲明異議，視為同意作為證據，且各該警詢筆錄亦經
      被詢問人閱後簽名、捺印，本院斟酌上開情況認為適當，
      認渠等之警詢陳述得為證據，具有證據能力；另上開認定
      被告犯罪所引用之被告以外之人，渠等於偵查中之陳述，
      並無刑事訴訟法第一百五十九條之一第二項所稱「顯有不
      可信之情況」，依法亦得為證據，具有證據能力，又各共
      同被告間，亦經被告及辯護人以證人身分交互詰問，是各
      共同被告之供述，自亦具證據能力，均併予敘明。
三、對被告寅○○、甲○○、子○○、巳○○有利部分及辯解不
    採之理由。
（一）被告甲○○及其辯護意旨另以：被告甲○○僅於前揭處所
      工作二日即為警查獲，其固有抄錄來電貸款客戶之資料，
      惟如被害人丁○○等之資料，係依署名小惠者即被告寅○○所留之紙條所抄寫，另證人柯美珠證稱：被告甲○○自
      九十一年八月間起，即與伊共同經營丸子生意至九十二年
      二月底止等語，足見被告甲○○係於九十二年二月底始至
      上開進化北路址工作云云。惟查，如附表一所示各被害人
      之手記資料，俱有與各該被害人即證人午○○等所指遭詐
      騙金額約略相符之金額記載，又諸如附表一編號一、四、
      五所示被害人午○○、陳美嫻（手記單記載為賢）、壬○○之手記資料，俱有因多次先後記載順序不同所形成用筆
      痕跡之差異，是該等記載顯非係屬抄錄謄寫所為，再如附
      表一所示之手記單，其記載均係以便條紙記載，而其內容
      較諸被告子○○、巳○○於偵查中所自承為其等所抄錄之
      客戶資料（偵字五二五五號卷＜一＞第五十二、五十三頁
      ，即最末註名＜雷羽青、雷特助＞＜呂意琪＞者），亦未
      見有何較特殊之處，益見被告甲○○所為之手記資料與該
      詐騙集團一般所填具之客戶資料相符，難認有何再為謄寫
      之必要，況如附表一所示之被害人既已遭詐騙得逞，各該
      被害人對詐騙自較易有防衛之心，自無再重新填寫刻意保
      存之必要，被告甲○○此部分所辯顯與常理有違，不足為
      採，證人柯美珠之證詞，自亦不足為被告甲○○有利之認
      定。
（二）被告巳○○於警詢及檢察官偵訊中已坦承：卷附未○○手
      記單資料（此部分尚難認有為詐欺之著手，詳後述）係伊
      所抄寫，且未○○係於三月一日撥打電話等語（偵字五二
      五五號卷＜一＞第十八、一一二頁），則被告巳○○辯稱
      ：伊係於工作之第二日為警查獲（按被告巳○○等為警查
      獲日為三月五日）云云，顯與事實不符，又被告子○○既
      供稱：伊係與巳○○一同前往工作等語（偵字五二五五號
      卷＜一＞第一一三頁），則被告子○○自亦非遲至九十二
      年三月四日始參與
      本件犯行甚明。
（三）前揭進化北路二三八號八樓址係於九十二年二月十八日始
      由一名為「癸○○」者所承租，其租約期間為九十二月三
      月一日起至九十三年二月二十八日止等情，業據證人己○○證述在卷（本院卷＜二＞第九十四、九十五頁），並有
      租約影本一份在卷可按。惟查詐欺集團為免遭警查獲及實
      現犯罪，其就詐欺所需之帳戶、連絡電話、犯罪聚合行為
      之場所，甚或詐騙之方式等，自需為不定期之更替，是自
      難以前揭進化北路址係於九十二年二月十八日承租，即認
      被告寅○○、甲○○未參與附表一編號一至四之犯行。
四、綜上所述，事證已臻明確，被告寅○○、甲○○、子○○、
    巳○○所辯顯不足採，其等犯行均堪以認定。
五、核被告寅○○、甲○○、子○○、巳○○等所為，均係犯刑
    法第三百四十條之常業詐欺罪。被告寅○○、甲○○、子○○、巳○○等四人，被告甲○○、寅○○又與自稱「許經理
    」等不詳詐欺集團其他成年成員間，有犯意聯絡及行為分擔
    ，均為共同正犯。公訴人起訴事實雖未敘及如附表一編號四
    之犯行，然該部分事實與公訴人起訴之犯罪事實既具有實質
    上一罪關係，復經檢察官於本院審理中敘明，應為起訴效力
    所及，本院自應併予審究。被告子○○曾因違反商標法案件
    ，經本院判處有期徒刑三月，甫於九十一年十二月十七日執
    行完畢，其受有期徒刑之執行完畢後，五年內再犯本案有期
    徒刑以上之罪，為累犯，應依刑法第四十七條規定加重其刑
    。爰審酌被告寅○○、甲○○、巳○○素行尚佳，此有臺灣
    高等法院被告全國前案紀錄表在卷可參，惟被告寅○○、甲○○、子○○、巳○○等其詐騙之計劃慎密，手段惡劣，嚴
    重危害社會秩序，其中被告寅○○係本案之主謀，被告甲○○參與犯罪之期間較長，被告子○○、巳○○參與犯罪之期
    間較短，情節較輕，惟被告寅○○、甲○○、子○○、巳○○犯罪後迭經偵審程序，不惟未與被害人和解，犯罪後仍猶
    飾詞否認犯罪，其等顯仍未有何警惕或悔悟之情等一切情狀
    ，分別量處如主文所示之刑。扣案如附表二編號一、四至九
    所示之物，係被告等所屬詐欺集團所有，且為供共犯本案之
    物，業經被告寅○○、甲○○、子○○、巳○○於本院供述
    明確，爰依刑法第三十八條第一項第二款之規定，併予宣告
    沒收。至附表三編號二、三所示之物，尚無證據足認與本案
    有關，自無從為沒收之諭知。又緩刑之宣告，除應具備一定
    條件外，並須有可認為以暫不執行刑罰為適當之情形，始得
    為之，此屬法院裁判時得依職權裁量之事項，查近年來社會
    生活中詐欺案件頻繁，此類案件每因獲利甚豐，查緝不易，
    且多僅能追查人頭帳戶者，致犯罪未有稍歇，又本案被害人
    所受之損害非輕，而被告寅○○、甲○○、巳○○迄未能與
    被害人和解，又被告巳○○參與犯罪之時間雖非長，惟被告
    巳○○於警詢即供稱：「... 後來才知道該公司確實是以貸
    款名義來詐騙他人之錢財，我發現時就不太想要做了」、「
    （問：你已知道該公司係詐騙他人錢財，為何還要繼續工作
    ）因為我家境不是很好需要錢... 」等語，依其前後文義觀
    察，被告巳○○顯係於工作時即知悉所從事者係詐騙工作，
    否則何來「發現時就不太想要做了」等語，乃被告巳○○迭
    經偵審程序，於本院審理時猶執此陳稱：伊是指遭警查獲當
    日始知悉，伊若早知道就不會去了云云（本院卷＜二＞第一
    九六頁），其飾詞狡辯之情益盛，難認其經此偵審程序後，
    有何警惕之效，亦難認對被告巳○○有何勵其自新之期待，
    綜上，自不宜對被告寅○○、甲○○、巳○○為緩刑之諭知
    ，併此敘明。
貳、不另為無罪諭知及被告申○○無罪部分。
一、公訴意旨另以：被告寅○○、甲○○、子○○、巳○○另於
    附表三所示時間，向未○○、庚○○、辛○○、卯○○、戊○○、辰○○等被害人詐取款項，因認被告寅○○、甲○○
    、子○○、巳○○此部分亦涉犯常業詐欺罪嫌。按犯罪事實
    應依證據認定之，無證據不得認定犯罪事實；又不能證明被
    告犯罪者，應諭知無罪之判決，刑事訴訟法第一百五十四條
    第二項、第三百零一條第一項分別定有明文；且認定不利於
    被告之事實，須依積極證據，苟積極證據不足為不利於被告
    事實之認定時，即應為有利於被告之認定，更不必有何有利
    之證據，亦有最高法院三十年上字第八一六號判例可資參照
    。經查：
（一）扣案如附表三所示之未○○等手記單資料，均約略僅有各
      該證人之年籍資料之記載，相較於與附表一所示午○○等
      手記單資料上均係依序為各種名目、金額之記載，二者已
      有明顯之差異。
（二）扣案如附表一所示之手記單資料左上角之記載，係指來電
      者來電之日期，業據被告巳○○於檢察官偵訊中供述明確
      （五二五五號卷＜一＞第一一二頁），經核亦與如附表一
      所示之被害人所指依貸款廣告去電之日期相符，惟查如附
      表三編號一、二、三、四所示未○○、庚○○、辛○○、
      卯○○之手記單資料左上角，係記載為「3.1」「1/30 」
      「1/13」「3.4」，亦即依前揭所述，各該證人去電之日
      期應為三月一日、一月三十日、一月十三日、三月四日，
      惟此核與前揭如附表三所示各上開證人所述遭詐騙之時間
      已有不符。
（三）證人庚○○於本院證稱：伊自九十一年間起，即曾數度撥
      打貸款廣告之電話瞭解貸款事宜，其間並數度遭詐騙，惟
      伊因無相關匯款資料，已記不得於警詢所指之該遭詐騙之
      七萬元係何時受騙等語（本院卷＜二＞第八十八至九十頁
      ）；證人辛○○於本院證稱：伊曾數次依報紙民間貸款之
      廣告打電話聯絡貸款事宜，並曾數次留伊之年籍資料與對
      方，惟伊僅有匯款過一次等語（本院卷＜二＞第三十一、
      三十二頁）；證人卯○○於本院證稱：伊曾遭詐騙而匯款
      ，惟伊已記不得係何時所匯，也記不得遭騙後是否尚有依
      報紙廣告撥打信用貸款電話等語（本院卷＜一＞第一七九
      至一八四頁），是證人庚○○、辛○○、卯○○既曾數度
      撥打報紙貸款廣告之電話聯絡貸款事宜，自難僅以扣案如
      附表三所示之手記單上留有其等之年籍資料，逕認其等係
      遭被告寅○○、甲○○、子○○、巳○○等所詐騙而匯款
      ，再佐以前揭理由（一）（二）之說明，堪認證人未○○
      等所稱遭詐騙且有匯款之部分，應係遭其它詐騙集團所為
      。
（四）扣案如附表三所示之手記單資料，固足認未○○等人，確
      有撥打被告寅○○、甲○○、子○○、巳○○等所刊登之
      貸款廣告並具留年籍等資料，惟查證人庚○○、辛○○、
      卯○○既因數度撥打報紙貸款廣告電話，致未能明確證述
      其等與被告等聯絡時，被告等有無以何名目要求其等轉帳
      ，證人戊○○亦證稱：對方尚未向伊索取任何費用等語（
      本院卷＜一＞第一八七、一八八頁），是既無證據足認被
      告寅○○、甲○○、子○○、巳○○等有向如附表三所示
      之未○○等索取費用，自難認被告等就此部分已為犯罪之
      著手。至如附表三編號六證人辰○○於本院先證稱：伊曾
      遭詐騙二次並均有匯款等語；次於檢察官告以本案手記單
      資料後稱：伊前述遭詐騙二次之中，另曾撥打貸款廣告之
      電話，對方為雷主任或雷經理，對方有向伊要求要八千元
      之信保費等語；惟嗣於辯護人詰問後又稱：伊至警局製作
      警詢筆錄前因急需借款，曾撥打五、六次電話等語（本院
      卷＜一＞第一八八至一九一頁），其證詞迭有不同，證人
      辰○○究有無詳確之記憶，已非無疑，又辰○○手記單資
      料上，核亦無前揭辰○○所稱之八千元等相關文字或阿拉
      伯數字之記載，是辰○○證稱雷經理曾向其索取信用保費
      一節，顯有所疑，自亦難認被告等就此部分已實施詐騙之
      行為而為犯罪之著手。
（五）綜上所述，公訴人起訴被告寅○○、甲○○、子○○、巳
      ○○此部分所為，尚難認已為犯罪之著手，此部分犯罪尚
      屬不能證明，原應為無罪之諭知，惟公訴意旨認此部分與
      前揭有罪之常業詐欺部分，有實質上一罪關係，爰不另為
      被告寅○○、甲○○、子○○、巳○○無罪之諭知。
二、公訴意旨另略：被告申○○就如附表一、三所示部分，亦與
    被告寅○○、甲○○、子○○、巳○○等有共同犯意之聯絡
    及行為之分擔，因認被告申○○涉犯刑法第三百四十條第常
    業詐欺罪嫌。訊據被告申○○堅決否認有共同常業詐欺犯行
    ，辯稱：伊並未在前揭進化北路處工作，伊與寅○○係男女
    朋友，故伊始至該處接送寅○○上下班等語。經查：被告甲○○、子○○於九十二年三月五日警詢固均稱：負責人是寅
    ○○及申○○等語（同前五二五五號偵卷＜一＞第十五、二
    十頁），惟被告巳○○於同日警詢即供稱：負責人係寅○○
    （同前五二五五號偵卷＜一＞第十八頁），嗣被告甲○○、
    子○○、巳○○於同日經移送臺灣臺中地方法院檢察署檢察
    官偵訊時，被告甲○○供稱：「負責人是寅○○」；「（問
    ：申○○也是公司負責人）他與寅○○是情侶，他是寅○○
    的男朋友」、「（公司是誰在負責）寅○○」）等語，被告
    子○○、巳○○均供稱：負責人是寅○○，申○○是寅○○
    的男朋友等語（同前五二五五號偵卷＜一＞第九十二至九十
    四頁），又證人即被告甲○○於本院證稱：伊於警詢之前揭
    供述，係因伊認申○○均會送寅○○上班，且會留在另一個
    大的辦公室，故推想申○○是負責人等語（本院卷＜二＞第
    一八九頁），證人即被告子○○於本院亦證稱：伊於警詢之
    前揭供述，係因伊見申○○與寅○○均一同行動，故認申○○與寅○○應該是一起負責的等語（本院卷＜二＞第一八六
    頁），此外，公訴人於偵查及本院審理中，亦未提出其它證
    據證明被告申○○就本案與前揭被告寅○○、甲○○、子○○、巳○○有何犯意之聯絡或行為之分擔，自難僅憑被告甲○○、子○○於警詢泛稱申○○係負責人一語，逕為被告申
    ○○不利之認定，公訴人起訴被告申○○此部分之舉證尚有
    未足，自應就被告申○○為無罪之諭知。
據上論斷，應依刑事訴訟法第二百九十九條第一項前段、第三百
零一條第一項，刑法第二十八條、第三百四十條、第四十七、第
三十八條第一項第二款，判決如主文。
中  　華  　民  　國  　94    年    9   月    21    日
          　　           臺灣臺中地方法院刑事第二庭
                         審判長  法  官  蔡  名  曜
                                 法  官  陳  姵  君
                                 法  官  郭  書  豪
右正本證明與原本無異。
對於本判決如有不服應於收受送達後十日內向本院提出上訴書狀
上訴於台灣高等法院台中分院並附具繕本。
                                 書記官  陳  美  虹
 中  　華  　民  　國  　94    年    9   月    21    日
附錄法條
中華民國刑法第340條
以犯第339條之罪為常業者，處一年以上七年以下有期徒刑，得
併科五萬元以下罰金。
附表一
┌─┬───┬─────┬──────────────┬──────────┬─────────────┐
│編│被害人│ 犯罪時間 │        　詐欺手段          │ 匯款帳戶及詐騙金額 │         證據資料         │
│號│      │          │                            │                    │                          │
├─┼───┼─────┼──────────────┼──────────┼─────────────┤
│一│午○○│九十一年十│於中國時報刊登借貸廣告之方式│(一)劃撥五萬八千元入謝│(一)證人午○○證述（同前六三│
│  │      │一月十八日│，佯稱代為辦理信用借貸，迨被│  育誌0000000│　四二號偵卷第十六至十八頁│
│  │      │          │害人以電話聯絡廣告上所刊登之│　四號帳戶          │  、同前五二五五號偵卷＜一│
│  │      │          │0000000000、○九一│(二)劃撥五萬八千元入謝│  ＞第一一七頁；本院卷＜二│
│  │      │          │0000000號行動電話，欲│  育誌0000000│  ＞第二十七至三十頁）    │
│  │      │          │向該公司貸款時，即由一自稱為│　四號帳戶          │(二)郵政劃撥儲金存款收據八紙│
│  │      │          │「許經理」者，探詢被害人之年│(三)劃撥十一萬六千元入│（同前六三四二號偵卷第二十│
│  │      │          │籍、住址、聯絡電話等相關資料│  謝育誌二二四八三０│　七、二十八）            │
│  │      │          │，並由被告甲○○抄錄，其後復│　０四號帳戶        │(三)被害人手記資料一紙（同前│
│  │      │          │由「許經理」告知被害人已符合│(四)劃撥十四萬元入周建│  五二五五號偵卷＜一＞第五│
│  │      │          │貸款資格，並以需先繳交律師費│  建峰0000000│  十五頁，其上最末記載有＜│
│  │      │          │、會員費、公證費、信保費等費│　０號帳戶          │  童可欣、許經理＞）      │
│  │      │          │用為由，陸續指示匯款。。    │(五)劃撥三萬六千八百二│                          │
│  │      │          │                            │  十五元入謝育誌二二│                          │
│  │      │          │                            │　四八三００四號帳戶│                          │
│  │      │          │                            │(六)劃撥三萬六千八百二│                          │
│  │      │          │                            │  十五元入謝育誌二二│                          │
│  │      │          │                            │　四八三００四號帳戶│                          │
│  │      │          │                            │(七)劃撥五萬元入謝育誌│                          │
│  │      │          │                            │  0000000四號│                          │
│  │      │          │                            │　帳戶              │                          │
│  │      │          │                            │(八)劃撥十萬元入謝育誌│                          │
│  │      │          │                            │  0000000四號│                          │
│  │      │          │                            │　帳戶              │                          │
│  │      │          │                            │                    │                          │
│  │      ├─────┤                            ├──────────┼─────────────┤
│  │      │九十一年十│                            │(一)劃撥二十四萬元入謝│(一)同右                    │
│  │      │一月十九日│                            │  育誌0000000│(二)郵政劃撥儲金存款收據四紙│
│  │      │          │                            │　四號帳戶          │（同前五二五五號偵卷＜二＞│
│  │      │          │                            │(二)劃撥十五萬元入周建│　第一二八頁；同前六三四二│
│  │      │          │                            │　峰0000000０│  號偵卷第二十九頁）      │
│  │      │          │                            │  號帳戶            │(三)同右                    │
│  │      │          │                            │(三)劃撥十二萬元入周建│                          │
│  │      │          │                            │  峰0000000０│                          │
│  │      │          │                            │　號帳戶            │                          │
│  │      │          │                            │(四)劃撥十二萬元入周建│                          │
│  │      │          │                            │　峰0000000０│                          │
│  │      │          │                            │　０號帳戶          │                          │
│  │      ├─────┤                            ├──────────┼─────────────┤
│  │      │九十一年十│                            │(一)劃撥十一萬六千元入│(一)同右                    │
│  │      │一月二十日│                            │　周建峰二二四八四二│(二)郵政劃撥儲金存款收據二紙│
│  │      │          │                            │　五０號帳戶        │（同前六三四二號偵卷第二十│
│  │      │          │                            │(二)劃撥十一萬六千元入│　九頁）                  │
│  │      │          │                            │　周建峰二二四八四二│(三)同右                    │
│  │      │          │                            │　五０號帳戶        │                          │
│  │      ├─────┤                            ├──────────┼─────────────┤
│  │      │九十一年十│                            │劃撥二萬二千元入謝育│(一)同右                    │
│  │      │二月四日  │                            │誌0000000四號│(二)郵政劃撥儲金存款收據一紙│
│  │      │          │                            │帳戶                │（同前六三四二號偵卷第三十│
│  │      │          │                            │                    │　頁）                    │
│  │      │          │                            │                    │(三)同右                    │
├─┼───┼─────┼──────────────┼──────────┼─────────────┤
│二│丁○○│九十二年一│於中國時報刊登借貸廣告之方式│匯款六千元入不詳帳戶│(一)證人丁○○證述（同前五二│
│  │      │月六日    │，佯稱代為辦理信用借貸，迨被│                    │  五五號偵卷＜一＞第三十四│
│  │      │          │害人以電話聯絡廣告上所刊登之│                    │　至三十六、一一六、一二五│
│  │      ├─────┤0000000000號行動電├──────────┤    一二六頁；本院卷＜二＞│
│  │      │九十二年一│話，欲向該公司貸款時，即由被│匯款一萬五千元入不詳│  第一七四至一七七頁）    │
│  │      │月二十八日│告甲○○自稱為「楊專員」探詢│帳戶                │(二)被害人手記資料一紙（同前│
│  │      │          │並抄錄被害人之年籍、住址、職│                    │  五二五五號偵卷＜一＞第五│
│  │      ├─────┤業、收入、聯絡電話等相關資料├──────────┤  十八頁，其上最未記載有＜│
│  │      │九十二年二│，其後復由被告甲○○以「楊專│匯款一萬五千元入不詳│  楊子萱＞）              │
│  │      │月十日    │員」名義打電話告知被害人已審│帳戶                │                          │
│  │      ├─────┤核通過，並以貸款需先繳交公證├──────────┤
│  │      │九十二年三│費、律師費及信保費等費用為由│要求再匯款一萬八千元│                      │  │
│  │      │月四日    │，陸續指示被害人匯款。      │，惟被害人並未匯款。│                          │
│  │      │          │                            │                    │                          │
├─┼───┼─────┼──────────────┼──────────┼─────────────┤
│三│丙○○│九十二年一│於中國時報刊登借貸廣告之方式│劃撥六千元入郭建宏二│(一)證人丙○○證述（同前六三│
│  │      │月二十九日│，佯稱代為辦理信用借貸，迨被│0000000號帳戶│  四二號偵卷第十四至十六頁│
│  │      ├─────┤害人以電話聯絡廣告上所刊登之├──────────┤  ；本院卷＜二＞第二十一至│
│  │      │九十二年一│0000000000、０九一│(一)劃撥一萬二千五百元│  二十五頁）              │
│  │      │月三十日  │0000000號行動電話，欲│　入郭建宏二二四九一│(二)郵政劃撥儲金存款收據五紙│
│  │      │          │向該公司貸款時，即由被告王春│　六三一號帳戶      │（同前六三四二號偵卷第二十│
│  │      │          │美自稱「張小姐」及另二男子自│(二)劃撥一萬二千五百元│　六頁）                  │
│  │      │          │稱律師，探詢被害人之年籍、住│　入郭建宏二二四九一│(三)被害人手記資料一紙（同前│
│  │      │          │址、聯絡電話，其後復由甲○○│　六三一號帳戶      │  五二五五號偵卷＜一＞第五│
│  │      │          │抄錄，並由甲○○以「張小姐」│(三)劃撥一萬元入郭建宏│  十八頁）                │
│  │      │          │名義等告知被害人已符合貸款資│　二0000000號│                          │
│  │      │          │格，並以貸款需先繳交手續費、│　帳戶              │                          │
│  │      ├─────┤公證費、律師費及信保費等費用├──────────┤                          │
│  │      │九十二年二│為由，陸續指示被害人匯款。  │劃撥六千元入郭建宏二│                          │
│  │      │月十日    │                            │0000000號帳戶│                          │
├─┼───┼─────┼──────────────┼──────────┼─────────────┤
│四│陳美嫻│九十二年二│於報紙刊登借貸廣告之方式，佯│(一)劃撥八千五百六十元│(一)證人陳美嫻證述（本院卷＜│
│  │      │月二十七日│稱代為辦理信用借貸，迨被害人│  入乙○○二二四九二│  二＞第一七七至一七九頁）│
│  │      │          │以電話聯絡廣告上所刊登之行動│　八一七號帳戶      │(二)郵政劃撥儲金存款收據影本│
│  │      │          │電話，欲向該公司貸款時，即由│(二)劃撥五千元入乙○○│　二紙（本院卷＜一＞第二二│
│  │      │          │某不詳姓名男子探詢及由甲○○│  00000000號│  二頁）                  │
│  │      │          │抄錄被害人之年籍、地址、聯絡│　帳戶              │(三)被害人手記資料一紙（同前│
│  │      │          │電話等資料，其後復由該男子打│                    │  五二五五號偵卷＜一＞第五│
│  │      │          │電話告知被害人以需疏通法院人│                    │  十五頁）                │
│  │      │          │員為由，要被害人先匯款八千五│                    │                          │
│  │      │          │百六十元，被害人匯款後，下午│                    │                          │
│  │      │          │又打電話要求被害人匯款一萬五│                    │                          │
│  │      │          │千元，被害人因錢不夠，故僅匯│                    │                          │
│  │      │          │款五千元。                  │                    │                          │
├─┼───┼─────┼──────────────┼──────────┼─────────────┤
│五│壬○○│九十二年三│於中國時報刊登借貸廣告之方式│(一)劃撥六千八百元入王│(一)證人壬○○證述（同前五二│
│  │      │月三日    │，佯稱代為辦理信用借貸，迨被│　昱祺0000000│  五五號偵卷＜一＞第二十八│
│  │      │          │害人以電話聯絡廣告上所刊登之│　七號帳戶          │  、二十九、一一五頁；本院│
│  │      │          │0000000000號行動電話 │(二)劃撥一萬八千二百二│  卷＜二＞第一六至二十頁）│
│  │      │          │，欲向該公司貸款時，即由被告│　十五元入乙○○二二│(二)郵政劃撥儲金存款收據二紙│
│  │      │          │甲○○自稱為「邱專員」，並請│　四九二八一七號帳戶│（同前五二五五號偵卷＜一＞│
│  │      │          │被害人將其年籍、財產等相關資│                    │  三十頁）                │
│  │      │          │料傳真以利審核，復又由被告王│                    │(三)被害人手記資料一紙（同前│
│  │      │          │春美佯稱「邱專員」打電話給被│                    │  五二五五號偵卷＜一＞第五│
│  │      │          │害人，告知被害人已符合貸款資│                    │  十九頁）                │
│  │      │          │格，惟需先匯合約書費用六千八│                    │                          │
│  │      │          │百元至00000000號王昱│                    │                          │
│  │      │          │祺帳戶內，被害人不疑有他，即│                    │                          │
│  │      │          │將款項匯入前揭帳戶；其後另由│                    │                          │
│  │      │          │被告中一人自稱為「王董」打電│                    │                          │
│  │      │          │話給被害人，佯稱需製作一份法│                    │                          │
│  │      │          │院強制執行公文方可撥款，費用│                    │                          │
│  │      │          │為一萬八千二百五十元整，被害│                    │                          │
│  │      │          │人不疑有他，遂將款項匯入前揭│                    │                          │
│  │      │          │帳戶；之後又由被告中之一人，│                    │                          │
│  │      │          │自稱「乙○○律師事務所女職員│                    │                          │
│  │      │          │」打電話給被害人，佯稱尚需繳│                    │                          │
│  │      │          │交一份法院強制執行公文費一萬│                    │                          │
│  │      │          │八千二百五十元即可撥款，被害│                    │                          │
│  │      │          │人心生懷疑，要求退款未果始知│                    │                          │
│  │      │          │受騙。                      │                    │                          │
│  │      │          │                            │                    │                          │
└─┴───┴─────┴──────────────┴──────────┴─────────────┘
附表二
┌──┬───────────────┬──────┐
│編號│　　品　　　　　　　名　　　　│　數 量　　 │
├──┼───────────────┼──────┤
│一　│ 行動電話0000000000、000000000│四支　　    │
│    │ 9、0000000000、0000000000。  │            │
│    │ 　                           │            │
├──┼───────────────┼──────┤
│二  │行動電話0000000000、0000000000│五支        │
│    │、0000000000及另不詳門號二支  │            │
├──┼───────────────┼──────┤
│三　│ 新台幣四萬二千元　　　　　　 │　　　　　　│
├──┼───────────────┼──────┤
│四　│ 各大報紙廣告版面影本　　　　 │　 七張　　 │
├──┼───────────────┼──────┤
│五　│ 刊登廣告帳目表　　　　　　　 │　 五張　　 │
├──┼───────────────┼──────┤
│六　│ 作案計畫流程單　　　　　　　 │　 九張　　 │
├──┼───────────────┼──────┤
│七  │ 被害人年籍資料　　　　　　　 │ 二十七張　 │
│　  │                              │            │
├──┼───────────────┼──────┤
│八　│ 匯款局帳號手記單　　　　　　 │　 二張　　 │
├──┼───────────────┼──────┤
│九　│ 廣告稿紙　　　　　　　　　　 │　 九張　　 │
└──┴───────────────┴──────┘
附表三
┌─┬───┬─────┬──────────┬─────────────┐
│編│被害人│ 犯罪時間 │ 匯款帳戶及詐騙金額 │         證據資料         │
│號│      │          │                    │                          │
├─┼───┼─────┼──────────┼─────────────┤
│一│未○○│九十一年五│劃撥六千八百元入閔昭│(一)證人未○○證述（九十二年│
│  │      │月二十八日│雄00000000帳│  偵字第六三四二號卷第十二│
│  │      │          │號                  │  至十四頁；九十二年偵字第│
│  │      │          │                    │  五二五五號卷＜一＞第一一│
│  │      │          │                    │　一、一一二、一二０頁）  │
│  │      │          │                    │(二)郵政劃撥儲金存款收據一紙│
│  │      │          │                    │（同前六三四二號偵卷第十八│
│  │      │          │                    │  頁）                    │
│  │      │          │                    │(三)被害人手記資料一紙（同前│
│  │      │          │                    │  五二五五號偵卷＜一＞第五│
│  │      │          │                    │  十三頁）                │
│  │      ├─────┤──────────┼─────────────┤
│  │      │九十一年五│(一)劃撥一萬五千元入閔│(一)同右                    │
│  │      │月二十九日│  昭雄0000000│(二)郵政劃撥儲金存款收據二紙│
│  │      │          │  九帳號            │（同前六三四二號偵卷第十八│
│  │      │          │(二)劃撥三萬元入閔昭雄│  頁）                    │
│  │      │          │  00000000帳│                          │
│  │      │          │  帳號              │　                        │
│  │      ├─────┤──────────┼─────────────┤
│  │      │九十一年五│(一)劃撥一萬八千四百八│(一)同右                    │
│  │      │月三十日  │  十元入閔昭雄二二四│(二)郵政劃撥儲金存款收據二紙│
│  │      │          │  五一三九帳號      │（同前六三四二號偵卷第十八│
│  │      │          │(二)劃撥三萬四千七百二│ 、十九頁）               │
│  │      │          │  十元入鄭志華二二四│                          │
│  │      │          │  五八一三二帳號    │                          │
│  │      ├─────┤──────────┼─────────────┤
│  │      │九十一年五│(一)劃撥三萬元入鄭志華│(一)同右                    │
│  │      │月三十一日│  00000000帳│(二)郵政劃撥儲金存款收據二紙│
│  │      │          │  號                │（同前六三四二號偵卷第十九│
│  │      │          │(二)劃撥五萬元入鄭志華│  ）                      │
│  │      │          │  00000000帳│                          │
│  │      │          │  號                │                          │
│  │      ├─────┤──────────┼─────────────┤
│  │      │九十一年六│(一)轉帳十萬元入蕭明智│(一)同右                    │
│  │      │月一日    │  彰化南郭郵局００八│(二)第一商業銀行自動付款機交│
│  │      │          │　000000000│  明細表二紙              │
│  │      │          │　號帳戶            │（同前六三四二號偵卷第二十│
│  │      │          │(二)轉帳八千元入蕭明智│  一頁）                  │
│  │      │          │  彰化南郭郵局００八│                          │
│  │      │          │  000000000│                          │
│  │      │          │  號帳戶            │                          │
│  │      ├─────┤──────────┼─────────────┤
│  │      │九十一年六│(一)劃撥二萬五千元入鄭│(一)同右                    │
│  │      │月三日    │  至華0000000│(二)郵政劃撥儲金存款收據二紙│
│  │      │          │  二號帳戶          │（同前六三四二號偵卷第十九│
│  │      │          │(二)劃撥三萬元入鄭至華│　、二十頁）              │
│  │      │          │  00000000號│(三)郵局儲戶交易明細表四紙  │
│  │      │          │  帳戶              │（同前六三四二號偵卷第二十│
│  │      │          │(三)劃撥轉帳三萬六千元│　二、二十三）            │
│  │      │          │　入鄭志華二二四五八│                          │
│  │      │          │　一三二號帳戶      │                          │
│  │      │          │(四)劃撥轉帳三萬元入鄭│                          │
│  │      │          │  至華0000000│                          │
│  │      │          │  二號帳戶          │                          │
│  │      │          │(五)劃撥轉帳三萬六千元│                          │
│  │      │          │  入鄭志華二二四五八│                          │
│  │      │          │  一三二帳號        │                          │
│  │      │          │(六)劃撥轉帳一萬四千元│                          │
│  │      │          │  入鄭志華二二四五八│                          │
│  │      │          │  一三二帳號        │                          │
│  │      │          │(七)劃撥轉帳四萬八千元│                          │
│  │      │          │  入涂秀芳二二四六０│                          │
│  │      │          │  八五二帳號        │                          │
│  │      ├─────┤──────────┼─────────────┤
│  │      │九十一年六│(一)劃撥轉帳三萬九千元│(一)同右                    │
│  │      │月四日    │  入鄭志華二二四五八│(二)郵局儲戶交易明細表一紙  │
│  │      │          │  一三二帳號        │（同前六三四二號偵卷第二十│
│  │      │          │(二)劃撥二萬一千元入鄭│　三頁）                  │
│  │      │          │  至華0000000│(三)郵政劃撥儲金存款收據三紙│
│  │      │          │  二號帳戶          │（同前六三四二號偵卷第二十│
│  │      │          │(三)劃撥三萬一千二百元│　、二十一頁              │
│  │      │          │  入鄭至華二二四五八│                          │
│  │      │          │　一三二號帳戶      │                          │
│  │      │          │(四)劃撥二萬五千元入鄭│                          │
│  │      │          │  至華0000000│                          │
│  │      │          │  二號帳戶          │                          │
│  │      ├─────┤──────────┼─────────────┤
│  │      │九十一年六│轉帳四萬元入鄭志華社│(一)同右                    │
│  │      │月十一日  │頭湳雅郵局００八一五│(二)中國信託交易明細表一紙  │
│  │      │          │００四九七七號帳戶  │（同前六三四二號偵卷第二十│
│  │      │          │                    │  二頁）                  │
│  │      │          │                    │(三)客戶歷史交易清單一份（同│
│  │      │          │                    │  前五二五五號偵卷＜一＞  │
│  │      │          │                    │　第一一九頁）            │
│  │      ├─────┤──────────┼─────────────┤
│  │      │九十一年六│(一)劃撥一萬七千五百元│(一)同右                    │
│  │      │月十二日  │  入鄭至華二二四五八│(二)郵政劃撥儲金存款收據一紙│
│  │      │          │　一三二號帳戶      │（同前六三四二號偵卷第二十│
│  │      │          │(二)轉帳一萬元入鄭志華│  頁）                    │
│  │      │          │  社頭湳雅郵局００八│(三)郵局儲戶交易明細表一紙  │
│  │      │          │  00000000號│（同前六三四二號偵卷第二十│
│  │      │          │  帳戶              │  四頁）                  │
│  │      ├─────┤──────────┼─────────────┤
│  │      │九十一年六│(一)轉帳六萬元入鄭志華│(一)同右                    │
│  │      │月十三日  │  社頭湳雅郵局００八│(一)聯邦銀存戶交易明細表二紙│
│  │      │          │  00000000號│（同前六三四二號偵卷第二十│
│  │      │          │  帳戶              │  一、二十二）            │
│  │      │          │(二)轉帳十萬元入鄭志華│                          │
│  │      │          │  社頭湳雅郵局００八│                          │
│  │      │          │  00000000號│                          │
│  │      │          │  帳戶              │                          │
│  │      ├─────┤──────────┼─────────────┤
│  │      │九十一年六│匯款十萬元入蕭智明彰│(一)同右                    │
│  │      │月十四日  │化南郭郵局００八一一│(二)郵政國內匯款執據一紙    │
│  │      │          │0000000號帳戶│（同前六三四二號偵卷第二十│
│  │      │          │                    │  五頁）                  │
│  │      ├─────┤──────────┼─────────────┤
│  │      │九十一年六│匯款十萬元入蕭智明彰│(一)同右                    │
│  │      │月十七日  │化南郭郵局００八一一│(二)郵政國內匯款執據一紙    │
│  │      │          │0000000號帳戶│（同前六三四二號偵卷第二十│
│  │      │          │                    │  五頁）                  │
│  │      ├─────┤──────────┼─────────────┤
│  │      │九十一年六│(一)轉帳十萬七千三百三│(一)同右                    │
│  │      │月十八日  │  十六元入蕭明智彰化│(二)郵政國內匯款執據二紙    │
│  │      │          │  南郭郵局００八一一│（同前六三四二號偵卷第二十│
│  │      │          │　0000000號帳│ 五頁）                   │
│  │      │          │  戶                │                          │
│  │      │          │(二)轉帳七萬六千元入蕭│                          │
│  │      │          │  明智彰化南郭郵局０│                          │
│  │      │          │　000000000│                          │
│  │      │          │　六九號帳戶        │                          │
│  │      ├─────┤──────────┼─────────────┤
│  │      │九十一年六│匯款十萬元入蕭智明彰│(一)同右                    │
│  │      │月十九日  │化南郭郵局００八一一│(二)郵政國內匯款執據一紙    │
│  │      │          │0000000號帳戶│（同前六三四二號偵卷第二十│
│  │      │          │                    │  五頁）                  │
├─┼───┼─────┼──────────┼─────────────┤
│二│庚○○│九十一年十│共匯款七萬元        │(一)證人庚○○證述（同前五二│
│  │      │一月至九十│                    │　五五號偵卷＜二＞第一０六│
│  │      │二年初    │                    │  頁；本院卷＜二＞第八十八│
│  │      │          │                    │  至九十頁）              │
│  │      │          │                    │(二)被害人手記資料一紙（同前│
│  │      │          │                    │  五二五五號偵卷＜一＞第五│
│  │      │          │                    │  十六頁）                │
├─┼───┼─────┼──────────┼─────────────┤
│三│辛○○│九十一年十│劃撥三千四百元入黃宗│(一)證人辛○○證述（同前五二│
│  │      │一月二十九│仁00000000號│  五五號偵卷＜二＞第七十九│
│  │      │日        │帳戶                │  頁；本院卷＜二＞第三十一│
│  │      ├─────┤──────────┤  至三十三頁）            │
│  │      │九十一年十│劃撥二千元入丑○○一│(二)郵政劃撥儲金存款收據三紙│
│  │      │二月二日  │0000000號帳戶│（同前五二五五號偵卷＜二＞│
│  │      │          │                    │　第八十九頁）            │
│  │      ├─────┤──────────┤(三)被害人手記資料一紙（同前│
│  │      │九十一年十│劃撥三千元入丑○○一│  五二五五號偵卷＜一＞第五│
│  │      │二月六日  │0000000號帳戶│  十六頁）                │
├─┼───┼─────┼──────────┼─────────────┤
│四│卯○○│九十二年一│第一次匯款一萬六千多│(一)證人卯○○證述（同前五二│
│  │      │、二月間  │元，第二次匯款六千多│  五五號偵卷＜一＞第三十一│
│  │      │          │元，共匯款二萬二千多│  、三十二、一一０、一一一│
│  │      │          │元                  │　頁；本院卷＜一＞第一七九│
│  │      │          │                    │  至一八四頁）            │
│  │      │          │                    │(二)中華郵證股份有限公司南投│
│  │      │          │                    │  郵局九十四年五月十九日營│
│  │      │          │                    │  字第０九四０二００六三七│
│  │      │          │                    │  號函（本院卷＜一＞第二二│
│  │      │          │                    │  八頁）                  │
│  │      │          │                    │(三)被害人手記資料一紙（同前│
│  │      │          │                    │  五二五五號偵卷＜一＞第五│
│  │      │          │                    │  十三頁）                │
├─┼───┼─────┼──────────┼─────────────┤
│五│戊○○│九十二年三│尚未匯款            │(一)證人戊○○證述（同前五二│
│  │      │月一日    │                    │  五五號偵卷＜一＞第三十七│
│  │      │          │                    │　、三十八、一一七頁；本院│
│  │      │          │                    │  卷＜一＞第一八五至一八八│
│  │      │          │                    │  頁）                    │
│  │      │          │                    │(二)被害人手記資料一紙（同前│
│  │      │          │                    │  五二五五號偵卷＜一＞第五│
│  │      │          │                    │  十七頁）                │
├─┼───┼─────┼──────────┼─────────────┤
│六│辰○○│九十二年三│尚未匯款            │(一)證人辰○○證述（同前五二│
│  │      │月二十日  │                    │  五五號偵卷＜一＞第二四三│
│  │      │          │                    │  至二四五頁；同前五二五五│
│  │      │          │                    │  號偵卷＜二＞第一０五至一│
│  │      │          │                    │  ０七頁；本院卷＜一＞第一│
│  │      │          │                    │　八八至一九二頁）        │
│  │      │          │                    │(二)被害人手記資料一紙（同前│
│  │      │          │                    │  五二五五號偵卷＜一＞第五│
│  │      │          │                    │  十二頁）                │
├─┼───┼─────┼──────────┼─────────────┤
